# 同控下是否属于业务判断

提问人：zhs7403 时间：2021-02-26 13:33:04
同控下如果购买房产置业公司（主要是存货，借款，应收款，现金，长投这些），是否构成业务，即是否根据集中度测试，按照解释 13 号走类似购买资产还是也是按照同一控制性企业合并？因为解释 13 只是写的非同控这么处理，同控没说，但是按同控也不合适，因为不构成业务，按照资产购买没有依据。核心还是房产置业公司是否构成业务的判断咋掌握

回答人：chenyiwei
这种情况也不构成“业务”。
从逻辑上说，是先判断被收购方是否构成“业务”从而适用企业合并准则，再讨论是否属于同一控制下的合并，而不是相反。而判断“业务”的标准并不因为该交易是否发生于同一控制下而不同。如果要说在实际操作中可能村咋困难的话，可能是同一控制下的交易在会计上以账面价值为基础，很多时候不对标的进行评估，导致进行集中度测算可能有一些现实的困难，但集中度测试在很多时候是一目了然的，无需复杂计算。